臺灣高等法院民事裁定
110年度抗字第1375號
抗  告  人  羅鳳嬌  
上列抗告人與相對人張相雲、王銘健、蘇秉澤、王銘章間侵權行
為損害賠償事件，對於中華民國110年11月3日臺灣臺北地方法院
110年度金字第110號所為裁定提起抗告，本院裁定如下： 
    主  文
抗告駁回。
抗告費用由抗告人負擔。
    理  由
一、按因犯罪而受損害之人，於刑事訴訟程序固得附帶提起民事
    訴訟，對於被告請求回復之損害，但其請求回復之損害，以
    被訴犯罪事實所生之損害為限，否則縱令得依其他事由提起
    民事訴訟，亦不得於刑事訴訟程序附帶為此請求。又銀行法
    第29條及第29條之1規定係在維護國家有關經營銀行業務，
    應經許可之制度，貫徹金融政策上禁止非法經營銀行業務，
    以直接維護國家正常之金融、經濟秩序，至於存款人權益之
    保障，屬衍生及間接之目的，其非行為人違反此規定之直接
    被害人，不得提起刑事附帶民事訴訟（最高法院109年度台
    抗字第453號、110年度台抗字第1185號裁定意旨參照）。
二、抗告人於原法院刑事庭107年度金重訴字第13、21號及108年
    度金重訴字第47號刑事訴訟程序中主張：相對人自民國103
    年9月起，共同謀劃推出外匯投資方案，向多數不特定人吸
    收資金，伊亦因投資前開方案，而陸續匯款至雲澤數位科技
    有限公司（實際負責人為張相雲）、摩斯比有限公司（負責
    人為蘇秉澤）及Onestar Asset Management PTY LTD（實際
    負責人為張相雲、王銘健）等帳戶，合計新臺幣（下同）67
    0萬元，扣除已贖回之本金50萬元，投資金額為620萬元，相
    對人上開違反銀行法犯行經檢察官提起公訴，爰依共同侵權
    行為之法律關係請求相對人連帶賠償等語，附帶提起民事訴
    訟（即原法院107年度重附民字第80號）。原法院刑事庭審
    理後，認定相對人均違反銀行法第29條第1項、第29條之1之
    規定，而犯銀行法之罪，於為有罪判決後，以案情繁雜為由
    ，裁定將本件附帶民事訴訟移送原法院民事庭等情，有上開
    案號裁判在卷可稽（原法院重附民卷第5-8、53頁，本院卷
    第15-136頁），依上說明，抗告人縱因相對人犯銀行法之罪
    而受有損害，亦僅為間接被害人，不得提起刑事附帶民事訴
    訟。原裁定本此見解，認抗告人提起之附帶民事訴訟雖不合
    法，惟得許其繳納裁判費，以補正起訴程式之欠缺，並核定
    本件訴訟標的金額為620萬元，命抗告人繳納第一審裁判費6
    萬2380元，核無不合。抗告意旨指摘原裁定不當，聲明廢棄
    ，為無理由，應予駁回。
三、據上論結，本件抗告為無理由，爰裁定如主文。
中　　華　　民　　國　　110 　年　　12　　月　　30　　日
                  民事第十三庭  
                      審判長法  官  邱景芬
                            法  官  柯雅惠
                            法  官  邱蓮華
正本係照原本作成。
本裁定除以適用法規顯有錯誤為理由外，不得再抗告。如提起再
抗告，應於收受送達後10日內委任律師為代理人向本院提出再抗
告狀，並繳納再抗告費新臺幣１千元。
中　　華　　民　　國　　110 　年　　12　　月　　30　　日
                            書記官  蘇意絜